臺灣臺中地方法院交通事件事裁定　94年度交聲字第452號
原處分機關　交通部公路總局豐原監理站
受處分人　　甲○○
右列受處分人因違反道路交通管理處罰條例案件，對於交通部公
路總局豐原監理站民國九十四年六月七日所為四件裁決（豐監稽
違字第裁六三─Ｈ00000000、ＨＡ0000000、Ｈ
Ａ0000000、ＨＡ0000000號裁決書），聲明異議
，本院裁定如左：
    主  文
異議駁回。
    理  由
一、原處分機關略以：受處分人甲○○，其所有之車號ＺＥ─九
    五五六號自用小客車分別於：(1)、民國九十一年七月十日十
    時十分許，在豐原市○○路處，在禁止臨時停車處所停車；
    (2)、九十一年八月二十一日十四時二十六分許，在臺中縣潭
    子鄉○○路南下處，行車限速六十公里，經測時速七十九公
    里，超速十九公里；(3)、九十二年七月三十一日二十時五十
    四分許，在臺中縣神岡鄉○○路處，行車限速六十公里，經
    測時速七十三公里，超速十三公里；(4)、九十二年八月六日
    十時二十七分許，在臺中縣神岡鄉○○路處，行車限速六十
    公里，經測時速七十八公里，超速十八公里等違規事實，經
    臺中縣警察局交通警察隊員警以科學儀器採證照片依法逕行
    舉發，受處分人未依限期提出申訴，經向原舉發機關查證違
    規屬實，該站遂於九十四年六月七日以中豐監稽違字第裁六
    三─Ｈ00000000、ＨＡ0000000、ＨＡ00
    00000、ＨＡ0000000號裁決書，裁處受處分人
    違反道路交通管理處罰條例第四十條、第五十六條、第六十
    三條之規定，處罰鍰新臺幣（下同）一千二百元、二千四百
    元、二千四百元、二千四百元，並記違規點數一點，逾期則
    依違反道路交通管理事件統一裁罰標準表及裁決書處罰主文
    裁處，於法並無不合等語。
二、本件受處分人甲○○則以：依據臺中縣拖吊車輛保管場之登
    記簿所登錄，分別為不同之ＥＦ九五五六、二Ｆ九五五六二
    車，依法本就免罰，若需受罰，受處分人之ＺＥ九五五六將
    因同一案件而三罰，請調閱原始罰單，本案疑有偽造文書之
    嫌；因故未收到上述四張罰單，再因同一處罰分別被處以法
    定高額與低額之兩種不同裁罰，顯有不符法條之一致性和公
    平性之處，應以從輕科罰方為合理，爰聲明異議云云。
三、按汽車駕駛人，行車速度超過規定之最高時速者，處一千二
    百元以上二千四百元以下罰鍰，並記違規點數一點；汽車駕
    駛人停車時，有在禁止臨時停車處所停車者，處六百元以上
    一千二百元以下罰鍰。又按汽車地址如有變更，應向公路監
    理機關辦理登記；汽車有各項異動，不依規定申報登記者，
    處汽車所有人九百元以上一千八百元以下罰鍰；汽車駕駛人
    之行為有左列情形之一，當場不能或不宜攔截製單舉發者，
    得對汽車所有人逕行舉發處罰：違規停車而駕駛人不在場、
    其他違規行為經以科學儀器取得證據資料者；送達，不能依
    前二條規定為之者，得將文書寄存送達地之地方自治或警察
    機關，並作送達通知書兩份，一份黏貼於應受送達人住居所
    、事務所、營業所或其就業處所門首，另一份交由鄰居轉交
    或置於該送達處所信箱或其他適當位置，以為送達；前項情
    形，由郵政機關為送達者，得將文書寄存於送達地之郵政機
    關；寄存機關自收受寄存文書之日起，應保存三個月。道路
    交通管理處罰條例第七條之二、第十六條、第四十條、第五
    十六條、第六十三條、行政程序法第七十四條與道路交通安
    全規則第九十三條、第一百十二條、第二十三條第一項及違
    反道路交通管理事件統一裁罰標準表分別定有明文。
四、經查：受處分人甲○○，於上開時、地，因其所有之車輛分
    別有超速行駛、在禁止臨時停車處所停車等違規事實，經臺
    中縣警察局交通警察隊員警以科學儀器採證照片依法逕行舉
    發等情，有原舉發機關舉發之違反道路交通管理事件通知單
    四紙與裁決書四份在卷可稽。雖受處分人以上開情詞置辯，
    惟經本院審酌卷內資料得知：受處分人於八十六年一月八日
    即已遷入臺中縣豐原市○○里○鄰○○路四十八號二樓四室
    ，至今皆未再遷移至他處，此亦有受處分人之戶籍個人基本
    資料查詢結果在卷可佐。是原舉發機關依法定地址即臺中縣
    豐原市○○里○鄰○○路四十八號二樓四室，以掛號寄送送
    達其中三件違規通知單，經郵政機關退回，因無法送達而依
    法辦理寄存送達；另Ｈ00000000號舉發單，係違停
    拖吊案件，業於九十一年七月十日由受處分人當場簽收領回
    車輛及通知單正本，此有郵局掛號收件回執、原舉發機關九
    十四年五月十六日之函件、送達證書，以及受處分人親自簽
    名，寫有身份證統一編號、戶籍地址及生日之拖吊車輛保管
    場保管車輛登記簿（附領據）等在卷可佐。是本四件逕行舉
    發違反道路交通管理事件通知單，其送達程序於法核無不合
    ，已生送達之效力。本院經查亦無任何證據足資證明執勤警
    員有捏造事實、違法取締之情事，則執勤警員本其維護交通
    秩序、安全職責所為之逕行舉發，自應受到合法、正確之推
    定。是受處分人之上開違規事實，應堪認定，其指摘原處分
    不當，尚屬無據。從而，原處分機關據以援引上開規定，分
    別裁處受處分人罰鍰一千二百元、二千四百元、二千四百元
    、二千四百元，並記違規點數一點，逾期則依裁決書處罰主
    文規定處罰，並無不當，本四件異議為無理由，應予駁回。
五、據上論斷，應依道路交通管理處罰條例第八十七條、道路交
    通案件處理辦法第十九條規定，裁定如主文。
中　　華　　民　　國　　94　　年　　7 　　月　　29　　日
                  交通法庭  法　官  張清洲
以上正本證明與原本無異。
如不服本裁定，應於送達後五日內，向本院提出抗告狀。
                            書記官　沈筱玲
中　　華　　民　　國　　94　　年　　7 　　月　　29　　日
